臺灣嘉義地方法院民事裁定　　　　　　　96年度小上字第33號
上　訴　人　甲○○
被上訴人　　新光行銷股份有限公司
法定代理人　乙○○
上列當事人間請求清償債務事件，上訴人對於中華民國96年6月
29日本院嘉義簡易庭96年度嘉小字第1081號第一審判決提起上訴
，本院合議庭裁定如下：
    主  文
上訴駁回。
第二審訴訟費用新台幣壹仟伍佰元由上訴人負擔。
    理  由
一、按關於請求給付金錢或其他代替物或有價證券之訴訟，其標
    的金額或價額在新台幣（下同）100,000元以下者，適用小
    額程序；對於小額程序之第一審裁判之上訴或抗告，非以其
    違背法令為理由，不得為之；再上訴狀內應記載上訴理由，
    表明下列各款事項：一原判決所違背之法令及具體內容。二
    依訴訟資料可認為原判決有違背法令之具體事實，民事訴訟
    法第436條之8第1項、同條之24第2項、同條之25分別定有明
    文。是當事人對於小額程序之第一審判決提起上訴，以第一
    審判決有不適用法規或適用不當為理由時，其上訴狀或理由
    書應有具體之指摘，否則其上訴即難認為合法。
二、本件上訴意旨略以：上訴人雖向巔峰電信股份有限公司（下
    稱巔峰公司）申請亞太行動假期專案，但上訴人向台灣新光
    商業銀行股份有限公司（原為誠泰商業銀行股份有限公司，
    下稱新光銀行）申請貸款之金額全數未進入上訴人帳戶內，
    為何係款項係上訴人使用？應係巔峰公司向新光銀行請領款
    項，且上訴人均按月繳款給巔峰公司，迄巔峰公司營運出現
    問題後才停止繳款，並非上訴人拒付款項，爰提起上訴。並
    聲明：原判決廢棄；被上訴人在第一審之訴駁回。
三、經查：
　(一)本件請求給付之訴訟標的金額為10,000元，揆諸前開規定，
  　應適用小額程序，合先敘明。
　(二)本件上訴人對本院嘉義簡易庭所為之小額訴訟第一審判決提
  　起上訴，並未具體記載上訴理由，亦未表明原判決所違背之
    法令及其具體內容，此有上訴狀理由狀附卷可稽，而上訴人
    所提上訴狀既未指摘原判決有何違背法令，則依民事訴訟法
    第436條之32第2項準用同法第471條第1項之規定，上訴人之
    上訴自難認為合法，並毋庸命其補正，應予駁回。
四、末按於小額訴訟之上訴程序，法院為訴訟費用之裁判時，應
    確定其費用額，民事訴訟法第436條之19第1項、第436條之3
    2第1項規定甚明。本件上訴人小額訴訟之上訴，既經駁回，
    關於第二審訴訟費用自應由上訴人負擔。查本件第二審訴訟
    費用，為上訴裁判費用1,500元，揆諸前開規定，應由上訴
    人負擔，爰併予確定如主文第2項所示。
五、據上論結，本件上訴不合法，爰依民事訴訟法第436條之32
    第1項、第2項、第444條第1項前段、第95條、第78條、第
    436條之19第1項，裁定如主文。
中　　華　　民　　國　　96　　年　　11　　月　　26　　日
                  民二庭審判長法　官　黃茂宏
                  　　　　　　法　官　黃明展
                  　　　　　　法　官　林中如
以上正本係照原本作成
本裁定不得抗告
中　　華　　民　　國　　96　　年　　11　　月　　26　　日
                              書記官　林柑杏
